【裁判字號】    98,聲,403
【裁判日期】    980428
【裁判案由】    返還擔保金
【裁判全文】
臺灣臺南地方法院民事裁定               98年度聲字第403號
聲  請  人  高雄銀行股份有限公司
法定代理人  丁○○
相  對  人  乙○○○○○○○○.
                        0
            丙○○○○○○○○.
            甲○○
上列當事人間聲請返還擔保金事件，本院裁定如下：
    主  文
本院九十六年度存字第四六一二號提存事件聲請人所提存之擔保
金八十七年度甲類第三期中央政府建設公債（登錄債券），面額
新台幣伍拾萬元，就相對人盛瑩綺、甲○○部分，准予返還。
聲請人其餘聲請駁回。
聲請程序費用由相對人盛瑩綺、甲○○負擔三分之二，餘由聲請
人負擔。
    理  由
一、按訴訟終結後，供擔保人證明已定20日以上之期間，催告受
    擔保利益人行使權利而未行使，或法院依供擔保人之聲請，
    通知受擔保利益人於一定期間內行使權利並向法院為行使權
    利之證明而未證明者，法院應依供擔保人之聲請，以裁定命
    返還其提存物，民事訴訟法第 104條第1項第3款定有明文。
    又該款所謂「訴訟終結」，應從廣義解釋，包括撤銷假扣押
    或假處分裁定及執行程序終結在內（最高法院88年度台抗字
    第682號裁定意旨參照）。
二、本件聲請意旨略以：聲請人與相對人間因清償借款事件，聲
    請人前遵本院96年度裁全字第7099號假扣押裁定，曾提供87
    年度甲類第 3期中央政府建設公債（登錄債券），面額新台
    幣 500,000元為擔保金，並以本院96度存字第4612號提存事
    件提存後，聲請本院以96年度執全字第4182號假扣押執行相
    對人盛瑩綺（即盛松林之繼承人）、甲○○之不動產在案。
    茲因該假扣押執行事件業經聲請人聲請撤回執行，而聲請人
    亦已定20日以上期間催告受擔保利益人即相對人行使權利而
    未行使，為此爰依民事訴訟法第106條準用第104條第1項第3
    款之規定，請求裁定准予返還擔保金等語。
三、經查：聲請人主張之前開事實，就相對人盛瑩綺、甲○○業
    據其提出與所述相符之本院96年度裁全字第7099號裁定、96
    年度存字第4612號提存書、南院雅96年度執全西字第4182
    號囑託塗銷查封登記書及南院龍96年度執全西字第4182號函
    各1 件為證，復經本院依職權調取96年度存字第4612號擔保
    提存卷宗、98年度聲字第31號限期行使權利等卷宗審核無訛
    ，堪信為真實。茲因該假扣押執行事件既經聲請人聲請撤回
    假扣押強制執行程序在案，依前揭裁定意旨，應認訴訟終結
    ，且相對人盛瑩綺、甲○○迄未對聲請人行使權利，亦有本
    院民事紀錄科查詢表1 份在卷可稽。從而，聲請人聲請對相
    對人盛瑩綺、甲○○返還擔保金部分，自無不合，應予准許
    。
四、末按擔保提存之提存人於提存後，有下列情形之一者，得聲
    請該管法院提存所返還提存物：三. 假扣押、假處分、假執
    行經裁判後未聲請執行，或於執行程序實施前撤回執行之聲
    請。提存法第18條第1項第3款定有明文。相對人乙○○○○
    ○○○○○○部分，聲請人於本院96年度裁全字第7099號假
    扣押裁定後未聲請對於相對人乙○○○○○○○○○○執行
    ，業經本院調閱96年度執全字第4182號假扣押事件卷宗核閱
    屬實，是聲請人就相對人乙○○○○○○○○○○部分，依
    提存法第18條第1項第3款規定，可逕向法院提存所聲請返還
    提存物，毋庸裁定返還，聲請人此部分聲請，為無理由，應
    予駁回。
五、依民事訴訟法第95條、第79條、第85條第1項前段，裁定如
    主文。
中    華    民    國    98    年    4     月    28    日
                  民事第一庭    法  官  周素秋
以上正本係照原本作成。
如對本裁定抗告須於裁定送達後10日內向本院提出抗告狀，並應
繳納抗告裁判費新台幣1,000元整。
中    華    民    國    98    年    4     月    28    日
                                書記官  洪育祺


司法院資訊處製作；財團法人民間司法改革基金會備份。
